【裁判字號】    97,易緝,16
【裁判日期】    970714
【裁判案由】    竊盜
【裁判全文】
臺灣嘉義地方法院刑事判決              97年度易緝字第16號
公  訴  人  臺灣嘉義地方法院檢察署檢察官
被      告  甲○○
                    （
上列被告因竊盜案件，經檢察官聲請以簡易判決處刑（97年度偵
字第3229號），本院認不宜以簡易判決處刑，改依通常程序審理
，被告於準備程序中就被訴事實為有罪之陳述，經本院裁定改依
簡式審判程序審理，判決如下：
    主  文
甲○○共同犯攜帶兇器竊盜罪，累犯，處有期徒刑捌月。
    事實及理由
一、本件犯罪事實：
(一)甲○○前曾因施用第一級毒品案件，經本院以93年度訴字第
    236 號判決判處有期徒刑10月確定；又因竊盜案件，經臺灣
    台南地方法院以94年度易緝字第16號判決判處有期徒刑10月
    確定；再因施用第二級毒品案件，經臺灣台南地方法院以94
    年度簡字第182 號判決判處有期徒刑6 月確定；上開3 罪嗣
    經裁定應執行有期徒刑2 年確定，於民國96年5 月28日縮短
    刑期假釋出監並付保護管束，96年10月14日縮刑期滿，未經
    撤銷假釋，以已執行完畢論。詎其猶不知悔改，與林政輝（
    業由本院以97年度易字第304 號判決判處有期徒刑7 月）共
    同基於意圖為自己不法所有之犯意聯絡，於97年2 月2 日15
    時許騎乘機車前往嘉義縣水上鄉義興村7 鄰下菜園2 號之10
    旁，由林政輝把風，甲○○持客觀上足供為兇器使用之起子
    1 支，破壞乙○○所有停放於該處之車牌號碼9L-3041 號自
    用小貨車客座車門鎖後，竊取該車得手，並將之駛離。乙○
    ○旋於當日16時餘申報失竊，嗣於97年2 月5 日在嘉義市○
    區○○路1 號旁尋獲上開車輛，警方自放置於車內之礦泉水
    瓶口採得唾液，送鑑定後發現與甲○○之DNA 相符，始循線
    查知上情。
(二)案經嘉義市政府警察局移送臺灣嘉義地方法院檢察官偵查後
    聲請以簡易判決處刑，本院認不宜以簡易判決處刑，改依通
    常程序審理，並改行簡式審判程序。
二、本件被告甲○○所涉犯者為刑法第321 條第1 項第3 款，非
    死刑、無期徒刑、最輕本刑為3 年以上有期徒刑之罪或高等
    法院管轄第一審案件。本院行準備程序時，被告甲○○就被
    訴事實為有罪之陳述，經告知簡式審判程序之旨，並聽取檢
    察官及被告甲○○之意見後，本院爰依刑事訴訟法第273 條
    之1 第1 項裁定行簡式審判程序。故本件簡式審判程序之證
    據調查，依刑事訴訟法第273 條之2 規定，不受同法第159
    條第1 項、第161 條之2 、第161 條之3 、第163 條之1 以
    及第164 條至第170 條規定之限制，合先敘明。
三、認定犯罪事實所憑證據：
(一)被告於警詢及本院審理中之自白。
(二)被害人乙○○於警詢中之證述。
(三)共犯林政輝於警詢中之證述。
(四)贓物認領保管單、內政部警政署刑事警察局97年3 月31日刑
    醫字第0970028618號鑑驗書、嘉義市政府警察局現場勘查報
    告（含上開車輛尋獲後拍攝之照片12張）各1份。
四、論罪科刑：
(一)按刑法第321 條第1 項第3 款所定之兇器，其種類並無限制
    ，凡客觀上足對人之生命、身體、安全構成威脅，具有危險
    性之兇器均屬之。且祇須行竊時攜帶此種具有危險性之兇器
    為已足，並不以攜帶之初有行兇之意圖為必要（最高法院79
    年臺上字第5253號判例參照）。本件被告甲○○及共犯林政
    輝行竊時所攜帶之起子1 支，雖未據扣案，惟既足以破壞車
    門鎖，自係鋼鐵材質且質地堅硬，客觀上足以對人之生命、
    身體構成威脅，具有危險性，而屬兇器無疑，是核被告甲○
    ○所為，係犯刑法第321 條第1 項第3 款之攜帶兇器竊盜罪
    。被告甲○○與林政輝有犯意聯絡及行為分擔，均為共同正
    犯。另被告甲○○有如犯罪事實（一）所載之前案紀錄，有
    其臺灣高等法院被告全國前案紀錄表在卷可憑，其於受徒刑
    之執行完畢後，5 年以內故意再犯本件有期徒刑以上之罪，
    應依刑法第47條第1 項之規定論以累犯，並加重其刑。
(二)爰依被告甲○○之供述（見本院易緝字卷第66頁）及其前案
    紀錄表，審酌：被告國中畢業之智識程度，目前從事搭溫室
    棚架之工作，與母親、太太同住之生活狀況，有多次竊盜、
    毒品等前案紀錄，素行非佳，正值壯年，竟不思勞動賺取金
    錢，而竊取他人財物，及其係負責下手行竊，與共犯林政輝
    相較涉案程度較重，犯後雖坦承犯行，惟係經通緝始到案，
    態度尚可等一切情狀，認公訴人求處被告有期徒刑8 月，堪
    稱妥適，爰量處如主文所示之刑。未扣案之起子1 支，雖係
    供本件犯罪所用之物，惟被告甲○○及共犯林政輝均否認為
    其等所有，既無證據足認係被告或共犯所有且供本件犯罪所
    用之物，復未據扣案而無證據足認現尚存在，爰不予宣告沒
    收，附此敘明。
五、依刑事訴訟法第273 條之1 第1 項、第299 條第1 項前段、
    第310 條之2 、第454 條第1 項，刑法第28條、第321 條第
    1 項第3 款、第47條第1 項，判決如主文。
六、如不服本判決，須於判決送達後10日內向本院提出上訴狀，
    上訴書狀依法應敘述具體理由，如未敘述具體理由者，應於
    上訴期間屆滿後20日內補提理由書於本院（均應附繕本）。
    告訴人或被害人如對於本判決不服者，應具備理由請求檢察
    官上訴，其上訴期間之計算係以檢察官收受判決正本之日期
    為準。
本案經檢察官江金星到庭執行職務。
中    華    民    國    97    年    7     月    14    日
                  刑事第三庭  法  官  陳 蒨 儀
上列正本證明與原本無異。
中    華    民    國    97    年    7     月    14    日
                              書記官  楊 國 色
附錄本判決論罪法條：
刑法第321 條第1項第3 款
犯竊盜罪而有左列情形之一者，處6 月以上、5 年以下有犯竊盜
罪而有左列情形之一者，處6 月以上、5 年以下有期徒刑：
三、攜帶兇器而犯之者。


司法院資訊處製作；財團法人民間司法改革基金會備份。
